臺灣臺中地方法院交通事件裁定　　　100年度交聲字第2973號
原處分機關　交通部公路總局臺中區監理所臺中市監理站
異　議　人
即受處分人　余靜雯
上列異議人即受處分人因違反道路交通管理處罰條例案件，對於
交通部公路總局臺中區監理所臺中市監理站民國100年11月1日所
為之處分（裁監稽違字第裁61-GH0000000號裁決書），聲明異議
，本院裁定如下：
    主   文
異議駁回。
    理   由
一、原處分機關略以：異議人即受處分人余靜雯（下稱受處分人
    ）騎乘車牌號碼831-ELP號重型機車，於民國100年9月13日1
    8時24分許，行經臺中市○區○○街156號處，因「逆向行駛
    」之違規行為，經臺中市政府警察局第一分局繼中派出所員
    警，以中市警交字第GH0000000號舉發違反道路交通管理事
    件通知單當場舉發。受處分人於應到案期限前提出申訴，原
    處分機關遂於100年11月1日以裁監稽違字第裁61-GH0000000
    號違反道路交通管理事件裁決書，依違反道路交通管理處罰
    條例第45條第1款、第63條第1項規定，裁處受處分人罰鍰新
    臺幣（下同）900元整，並記違規點數1點，逾期則依裁決書
    處罰主文項裁處等語。
二、受處分人異議意旨略以：伊為遵紀守法之新移民，當日因送
    人去搭客運後，想起有物品忘記交付，心急及不知所措之際
    ，看到執勤員警對伊吹哨，方急忙逆向牽著機車上前詢問如
    何才能追上已開走之客運車輛，但執勤人員不但冷漠無情，
    還慢吞吞檢查證件，並說要開罰單，而執勤人員不顧情理法
    、不分青紅皂白即開罰單，豈非濫用職權，爰為此聲明異議
    等語。
三、按汽車駕駛人，有不按遵行之方向行駛者，處600元以上1,8
    00元以下罰鍰，並記違規點數1點，道路交通管理處罰條例
    第45條第1款、第63條第1項第1款分別定有明文。
四、經查：
（一）受處分人騎乘車牌號碼831-ELP號重型機車，於100年9月1
      3日18時24分許，行經臺中市○區○○街156號處，遭臺中
      市政府警察局第一分局繼中派出所員警以受處分人有「逆
      向行駛」之違規事由，而以中市警交字第GH0000000號舉
      發違反道路交通管理事件通知單當場舉發，原處分機關遂
      於100年11月1日以裁監稽違字第裁61-GH0000000號違反道
      路交通管理事件裁決書，依違反道路交通管理處罰條例第
      45條第1款、第63條第1項規定，裁處受處分人罰鍰900元
      ，並記違規點數1點等情，業為被告所不爭執，且有臺中
      市政府警察局舉發違反道路交通管理事件通知單、臺中市
      政府警察局第一分局100年10月17日中市警一分交字第100
      00 30740號函及交通部公路總局臺中區監理所臺中市○○
      ○道路交通管理事件裁決書等在卷可稽，堪先認定屬實。
（二）至受處分人雖以前詞置辯。然查，證人即舉發員警陳信有
      於本院訊問時既具結證稱：其為本件罰單之填單人，當天
      看到受處分人行進方向是從火車站往建國路方向逆向行駛
      ，該處順向應該是從建國路右轉進來往火車站方向，火車
      站方向往建國路方向則是逆向，該路段地上劃有行進標線
      ，旁邊亦有禁止進入之標示，受處分人是逆向行駛於新民
      街上，且其係於受處分人已經進入新民街逆向違規之後，
      才吹警笛示意受處分人到路旁舉單告發，而庭呈100年9月
      13日在國光客運監視錄影帶翻攝之畫面照片8張中編號1至
      4以原子筆圈起來之騎乘機車者即為受處分人，另編號4以
      原子筆標示三角形者則係其及其當時執行勤務所站立之位
      置等語詳實（見本院案卷第14頁反面、第15頁訊問筆錄）
      ，且有上開國光客運監視錄影帶翻攝之畫面照片8張存卷
      足佐（詳見本院案卷第18頁至第21頁），已足見證人陳信
      有對當時舉發之情況記憶清晰明確，而依前揭照片顯示，
      證人當時所站立執行勤務之位置，前方核無障礙物阻礙其
      視線，當能全程目睹該處車輛往來之情形，自無誤認之可
      能，尤以證人與受處分人素無冤仇，更無誣指受處分人之
      必要與可能，益徵證人陳信有所為上開證言，洵屬可取。
      從而，受處分人確有不按遵行之方向行駛之違規行為，已
      堪認定，而受處分人上開所辯，不足為採。
（三）再受處分人於本院訊問時雖另辯稱伊並非前揭照片編號1
      至4所示騎乘機車之人云云。惟查，證人陳信有於本院訊
      問時既亦具結證稱：當天晚上6點到7點期間、舉發時間在
      本件受處分人之後，其記得還有另外2件違規，然均係行
      駛在道路右手邊，只有本案係靠近公車行駛，故其可確定
      所提出翻攝照片之對象確實為本件受處分人無訛等語明確
      （見本院卷第15頁訊問筆錄），而參以證人陳信有所提前
      開現場監視錄影畫面翻拍照片並對照車輛查詢清單─報表
      列印等（見本院卷第25頁至第29頁），復可見證人庭呈之
      錄影畫面時間為2011/09/13，18：18：50至18：19：13（
      庭後所提畫面時間另含2011/09/13，18：18：28至18：19
      ：04）之際，確有1女性騎乘白色機車為逆向行駛之違規
      行為，並與受處分人所騎乘之前開機車顏色相同（見本院
      卷第22頁之車輛查詢清單報表），且比對接近受處分人違
      規前後之時段（本案違規時間記載為18時24分），在上開
      同1路段，證人陳信有固另有舉發案外人沈伊麒（男性，
      於同日18時12分許舉發違規）及洪偲慈（女性，於18時36
      分許遭舉發違規）等2人亦有「不依標誌（禁止左轉）、
      標線、號誌指示（中正路左轉建國路）」及「逆向行駛」
      等違規情節，然其中沈伊麒為男性，而女子洪偲慈所騎乘
      之重型機車顏色則為「藍色」等情，亦有該等舉發通知單
      、車輛查詢清單報表及翻拍照片存卷可佐（見本院案卷第
      22至23頁及第30至31頁），益徵證人陳信有蓋無將該等受
      舉發人與本件違規之受處分人予以混淆誤認之虞，且堪見
      前開監視器畫面時間2011/09/13，18：18：50至18：19：
      13等翻拍照片中騎乘機車逆向行駛之違規者確係受處分人
      ，容無疑義，是受處分人前揭所辯，顯係卸責之詞，不足
      採信。
（四）綜上所述，受處分人於前揭時、地騎乘機車不按遵行之方
      向行駛之違規事實，洵堪認定，而原處分機關依道路依道
      路交通管理處罰條例第45條第1款、第63條第1項第1款規
      定及違反道路交通管理事件統一裁罰基準表，裁處受處分
      人罰鍰900元，並記違規點數1點，經核並無違誤，受處分
      人所為本件聲明異議，為無理由，自應予駁回。
據上論斷，應依道路交通管理處罰條例第87條第2項，道路交通
事件處理辦法第18條，裁定如主文。
中    華    民    國   100    年    12    月    21    日
                      交通法庭  法  官  許惠瑜
以上正本證明與原本無異。
如不服本裁定，應於收受送達後5日內向本院提出抗告狀。（應
附繕本）
                                書記官  楊家印
中    華    民    國   100    年    12    月    21    日